臺灣新北地方法院板橋簡易庭民事簡易判決
　　　　　　　　　　　　　　　　　 109年度板簡字第3194號
原　　　告　陳宥樺　
被　　　告　王承恩　
上列當事人間請求侵權行為損害賠償事件，本院於中華民國110
年9月6日言詞辯論終結，判決如下：
    主      文
被告應給付原告新臺幣貳拾壹萬柒仟壹佰零玖元，及自民國一○
九年十二月七日起至清償日止，按週年利率百分之五計算之利息
。
原告其餘之訴駁回。
訴訟費用新臺幣肆仟肆佰壹拾元，其中新臺幣貳仟叁佰捌拾玖元
由被告負擔，餘由原告負擔。
本判決第一項得假執行。
原告其餘假執行之聲請駁回。
    事實及理由
壹、程序部分
    被告經合法通知，未於言詞辯論期日到場，核無民事訴訟法
    第 386條所列各款事由，爰依原告之聲請，由其一造辯論而
    為判決。
貳、實體部分
一、原告主張：被告於民國109年4月23日19時45分許，騎乘車牌
    號碼 000-0000號普通重型機車（下稱A車），行經新北市中
    和區環中路與光環路口處時，因疏於確認號誌之過失，不慎
    撞擊同時間正行走於行人穿越道之原告而肇事（下稱系爭事
    故），原告因此受有尾骨閉鎖性骨折、雙手挫傷及左足挫傷
    等傷害（下稱系爭傷害）。爰依侵權行為之法律關係請求被
    告賠償醫藥費用新臺幣（下同）6,890元、交通費用3,680元
    、精神科費用3,221元、收驚費用600元、3個月之工作損失1
    20,000元、中藥類保健食品 15,000元、3個月休養造成貸款
    緩繳向友人商借款項 24,300元、3個月伙食費27,000元及精
    神慰撫金共 200,000元，合計求償400,691元等語，並聲明：
    被告應給付原告400,691元，及自起訴狀繕本送達翌日起至
    清償日止，按週年利率百分之5計算之利息。
二、被告則未於言詞辯論期日到場，亦未提出書狀作何聲明或陳
    述。
三、得心證之理由：
    按因故意或過失，不法侵害他人之權利者，負損害賠償責任
    ；汽車、機車或其他非依軌道行駛之動力車輛，在使用中加
    損害於他人者，駕駛人應賠償因此所生之損害；不法侵害他
    人之身體、健康、名譽、自由、信用、隱私、貞操，或不法
    侵害其他人格法益而情節重大者，被害人雖非財產上之損害
    ，亦得請求賠償相當之金額，民法第184條第1項前段、第19
    1條之2前段、第195條第1項前段分別定有明文。以下分別審
    究：㈠、被告是否應負侵權行為賠償責任？㈡、被告應賠償
    損害賠償項目及數額？茲析述如下：
㈠、被告是否應負侵權行為賠償責任？
    本件原告主張被告就系爭事故具有過失，且其過失與系爭傷
    害間具有相當因果關係之事實，業據原告提出道路交通事故
    當事人登記聯單、請求金額明細表、衛生福利部雙和醫院（
    下稱雙和醫院）醫療費用收據暨診斷證明書、遠傳電信授信
    通聯紀錄報表、計程車乘車證明、醫用器具收據、龍昌診所
    醫療費用收據、身心精神科醫療收據及內含貸款金額暨薪資
    金額之銀行存簿明細等件為證（見本院卷第13至63頁），且
    有新北市政府警察局中和分局109年11月11日新北警中交字
    第1094731330號函暨所附道路交通事故現場圖、道路交通事
    故調查表㈠㈡、道路交通事故談話紀錄表、現場照片及道路
    交通事故肇事人自首情形紀錄表等件為憑（見本院卷第71至
    95頁）。而被告於相當時期受合法之通知，於言詞辯論期日
    未到場，復未提出準備書狀爭執，依民事訴訟法第280條第3
    項準用同條第1項，應視同自認原告主張之事實，堪信被告
    就系爭事故之發生，有駕駛不慎之過失，且該過失行為與系
    爭傷害間具有相當因果關係，是依前開規定，原告請求被告
    就系爭事故負損害賠償責任，自屬有據。
㈡、被告應賠償損害賠償項目及數額？
  ⒈原告請求如附表編號1所示醫藥費用部分：
    本件原告主張因系爭事故受有系爭傷害，而支出如附表編號
    1-1至1-4所示醫療費用、包紮傷口材料費及座墊費用，業據
    其提出雙和醫院醫療費用收據、診斷證明書、材料費收據、
    龍昌診所醫療費用收據及座墊費用收據等件為憑（見本院卷
    第19至33頁；第41至43頁），亦有雙和醫院 110年9月6日雙
    院歷字第1100008251號函附病歷相關資料及醫療費用收據在
    卷可稽（見本院卷第137至164頁），觀諸前揭收據、明細，
    原告至雙和醫院及龍昌診所就醫時間與系爭事故發生時間相
    近，且雙和醫院及龍昌診所皆係據原告所受之系爭傷害所為
    診治，堪認原告請求給付如附表編號1-1至1-4所示醫療費用
    ，與系爭事故所生之系爭傷害間，有相當因果關係，是原告
    就醫療費用請求其中6,890元部分，自屬有據。
  ⒉原告請求如附表編號2所示交通費用部分：
    原告主張因系爭傷害而須搭乘計程車往返醫院及公司，而支
    出必要之交通費 3,680元等節，核與原告所提計程車收據及
    乘車證明大致相符（見本院卷第37至39頁），惟其中往返公
    司部分難認與系爭事故間具相當因果關係，因而原告請求交
    通費用於510元(計算式：135元+125元+135元+115元=510元)
    範圍內核屬有據；至逾此範圍之請求，則屬無據。
  ⒊原告請求如附表編號3所示精神科費用部分：
    本件原告主張因系爭事故因而前往身心精神科就診，並提出
    精神科醫療收據為證(見本院卷第45至49頁)，而原告所提上
    開精神科費用收據雖均屬其於109年4月25日起至109年9月28
    日前往楊孟達身心精神科及楊思亮診所就診之單據，非屬治
    療系爭傷害之醫療費用，惟原告前往上開診所就診時間與系
    爭事故發生時間密切，認有因果關係存在，原告自得請求被
    告賠償因此產生之後續醫療費用，是原告請求被告賠償醫療
    費用3,221元，自屬有據。
  ⒋原告請求如附表編號4所示3個月之工作損失部分：
    本件原告主張其原任職大豐有限公司，因系爭事故而3個月
    無法工作，致受有工作損失120,000元乙節，經查，原告因
    系爭事故而受有尾椎骨折等傷害，自 109年4月23日急診就
    診起宜休養3個月不宜工作，有雙和醫院之診斷證明書可參
    （見本院卷第33頁），是堪認原告因系爭事故應休養3個月
    ，而據原告提出之109年3月至5月薪資證明及本院依職權調
    閱之原告財產所得清單， 經核算認原告受有該段期間薪資
    損失之損害共計為106,488元（計算式：35,496元×3＝ 10
     6,488元）。準此，原告請求被告給付3個月薪資損失106,
    488元範圍內核屬有據；至逾此範圍之請求，則屬無據。
  ⒌原告請求如附表編號5所示收驚費用及中藥類保健食品部分
    ：
    本件原告主張其因系爭事故而支出收驚費用600元及中藥類
    保健食品15,000元乙節，惟原告就此並未提出相關單據或為
    其他舉證，難認原告確實受有此部分之損害，原告此部分之
    請求，尚屬無據。
  ⒍原告請求如附表編號6所示3個月休養造成貸款緩繳向友人商
    借款項及伙食費部分：
    本件原告主張因系爭事故受傷而需休養，因憂緩繳貸款影響
    信用，乃向友人借款24,300元及因傷無法外出，而以網路訂
    餐支出伙食費用27,000元等節，雖據原告提出存簿明細(見
    本院卷第51頁；第55頁；第59至61頁)為證，然難認原告該
    等支出與系爭事故間具有相當因果關係，是此部分之請求，
    亦屬無據。
  ⒎原告請求如附表編號7所示精神慰撫金部分：
    末按慰撫金之賠償，其核給之標準固與財產上損害之計算不
    同，然非不可斟酌雙方身分資力與加害程度，及其他各種情
    形核定相當之數額。又民法第195條第1項雖規定不法侵害他
    人之身體、健康者，得請求賠償相當金額之非財產上之損害
    ，惟所謂相當，除斟酌雙方身分資力外，尤應兼顧加害程度
    與其身體、健康影響是否重大以為斷（最高法院89年度台上
    字第1952號判決）。本院審酌原告為高中肄業、現為電話客
    服人員，平均月收入為 30,000元至40,000元、名下有機車1
    部等，業據原告陳明在卷（見本院卷第 134頁），並考量原
    告所受傷害為尾骨閉鎖性骨折、雙手挫傷及左足挫傷，醫師
    建議休養 3個月，及被告實際加害情節、兩造身分地位及彼
    此經濟狀況等一切情狀，認原告請求精神慰撫金100,000元
    ，尚屬允當，應予准許；至逾此範圍之請求，即有未當，應
    予駁回。
  ⒏綜上，被告應給付原告之損害賠償額為 217,109元（計算式
    ：醫藥費6,890元＋交通費用510元＋精神科費用 3,221元+3
    個月之工作損失106,488元+精神慰撫金100,000元＝217,109
    元）。
四、末按給付無確定期限者，債務人於債權人得請求給付時，經
    其催告而未為給付，自受催告時起，負遲延責任。其經債權
    人起訴而送達訴狀，或依督促程序送達支付命令，或為其他
    相類之行為者，與催告有同一之效力；遲延之債務，以支付
    金錢為標的者，債權人得請求依法定利率計算之遲延利息；
    應付利息之債務，其利率未經約定，亦無法律可據者，週年
    利率為5％，民法第229條第2項、第233條第1項前段及第203
    條分別定有明文。查，原告所提民事起訴狀繕本於109年11
    月26日寄存於被告戶籍地之警察機關，有本院送達證書可稽
    （見本院卷第99頁），依民法第138條第2項，於同年12月6
    日生送達之效力，原告自得請求被告給付自該狀送達翌日即
    109年12月7日起至清償日止，按週年利率5％計算之利息。
五、綜上所述，原告因系爭事故受有系爭傷害，則原告依侵權行
    為之法律關係，請求被告給付 217,109元，及自起訴狀繕本
    送達翌日即 109年12月7日起至清償日止，按週年利率5％計
    算之利息，為有理由，應予准許；至原告逾此範圍之請求，
    為無理由，應予駁回。
六、本件原告勝訴部分，係就民事訴訟法第427條第1項訴訟適用
    簡易程序所為被告敗訴之判決，爰依同法第389條第1項第3
    款之規定，職權宣告假執行。至原告就敗訴部分陳明願供擔
    保聲請宣告假執行，因訴之駁回而失所依據，應予駁回。
七、訴訟費用負擔之依據：民事訴訟法第79條。本件訴訟費用額
    ，依後附計算書確定如主文所示金額。
中    華    民    國   110    年    9     月    24    日
                  臺灣新北地方法院板橋簡易庭
                              法  官  吳孟竹
計    算    書
項        目          金      額（新臺幣）      備    註
第一審裁判費               4,410元
合        計               4,410元       其中2,389元由被
                                         告負擔，餘由原
                                         告負擔。
以上為正本係照原本作成。
如不服本判決，應於送達後20日內，向本院提出上訴狀並表明上
訴理由，如於本判決宣示後送達前提起上訴者，應於判決送達後
  日內補提上訴理由書（須附繕本）。
　
中    華    民    國   110    年    9     月    24    日
                              書記官  呂亞馨
附表：原告請求之損害賠償項目及數額
┌──┬────┬──────────┬──────┬─────────┐
│編號│請求項目│細目                │金額        │備註：證據頁碼    │
│    │        │                    │（新臺幣）  │                  │
│    │        │                    │            │                  │
├──┼────┼──┬───────┼──────┼─────────┤
│ 1  │醫藥費用│1-1 │雙和醫院      │  2,957元   │本院卷第19至25頁  │
│    │        │    │醫療費用收據  │            │                  │
│    │        ├──┼───────┼──────┼─────────┤
│    │        │1-2 │材料費收據    │  1,113元   │本院卷第41至43頁  │
│    │        │    │              │            │                  │
│    │        ├──┼───────┼──────┼─────────┤
│    │        │1-3 │座墊費用      │    259元   │本院卷第43頁      │
│    │        │    │              │            │                  │
│    │        ├──┼───────┼──────┼─────────┤
│    │        │1-4 │龍昌診所      │  2,850元   │本院卷第43頁      │
│    │        │    │醫療費用收據  │            │                  │
│    │        ├──┼───────┼──────┼─────────┤
│    │        │    │合計          │  7,179元   │                  │
│    │        │    │              │            │                  │
├──┼────┴──┴───────┼──────┼─────────┤
│ 2  │交通費用                      │  3,680元   │本院卷第37至29頁  │
├──┼───────────────┼──────┼─────────┤
│ 3  │精神科費用                    │  3,221元   │本院卷第45至49頁  │
├──┼───────────────┼──────┼─────────┤
│ 4  │3個月之工作損失               │120,000元   │本院卷第57至59頁；│
│    │                              │            │第63頁            │
├──┼───────────────┼──────┼─────────┤
│ 5  │收驚費用                      │    600元   │                  │
│    ├───────────────┼──────┤                  │
│    │中藥類保健食品                │ 15,000元   │                  │
├──┼───────────────┼──────┼─────────┤
│ 6  │3個月休養造成貸款緩繳向友人商 │ 24,300元   │本院卷第第51頁；第│
│    │借款項                        │            │55頁；第59至61頁  │
│    ├───────────────┼──────┼─────────┤
│    │伙食費用                      │ 27,000元   │                  │
├──┼───────────────┼──────┼─────────┤
│ 7  │精神慰撫金                    │200,000元   │                  │
└──┴───────────────┴──────┴─────────┘